---
title: "Lab 1 - Checkpoint 2 - Minhas perguntas"
author: "Gabriel Morais Lúcio de Araújo"
date: 2018-04-30
categories: ["R"]
tags: ["R Markdown", "plot"]
output: html_document
---

```{r setup, include=FALSE}
knitr::opts_chunk$set(echo = TRUE)
library(tidyverse)
library(here)
library(plotly)
library(scales)
library(corrplot)
theme_set(theme_bw())
```

## Sobre os dados
Esta análise foi realizada utilizando dados sobre avaliações de episódios de séries presentes no IMDB até julho de 2017, nesse relátorio se encontram análises para as séries *Black Mirror*, *Mr Robot* e *13 Reasons Why*. Mais informações sobre esses dados podem ser encontradas [neste](https://github.com/nazareno/imdb-series) repositório.

```{r warning=FALSE}
dados = read_csv(here("content/dados/series_from_imdb.csv"), 
                    progress = FALSE,
                    col_types = cols(.default = col_double(), 
                                     series_name = col_character(), 
                                     episode = col_character(), 
                                     url = col_character(),
                                     season = col_character())) %>% filter(series_name %in% c("Black Mirror", "Mr Robot", "13 Reasons Why"))
```

## Quanto maior o número de episódios, mais popular a série?

```{r}
n_episodes.popularity <- dados %>%
  
  ggplot(aes(x = season_ep, y = user_votes, fill = series_name)) +
  geom_area() +
  facet_grid(season ~ series_name) +
  scale_x_continuous(breaks = 1:13) +
  labs('Episódio mais odiado', x = 'Episódio', y = 'Prop. de notas 1', color = 'Série')

n_episodes.popularity

series <- dados %>% group_by(series_name) %>%
  summarise(n = n(), popularity = sum(user_votes) / n)
series
```

Aqui utilizei um grafíco de linhas, onde x é um episódio (váriavel `season_ep` nos dados) e y é a quantidade de votos (váriavel `user_votes` nos dados) desse episódio. Antes de realizar a análise, eu imaginei que quanto maior o número de episódios mais popular a série, porém aqui vi que isso não é o que ocorre. Como pode-se ver, a série *Black Mirror* possui 3 episódios na 1ª temporada, 4 na 2ª temporada e 6 na 3ª temporada (totalizando 13 episódios), e é a série mais popular, em todas as temporadas. Na tabela abaixo do gráfico podemos ver que a popularidade média de cada episódio de *Black Mirror* é 12519, quase **3x maior** que a média dos episódios de Mr Robot que fica com 4469.

## Inícios e finais de temporadas são mais amados ou mais odiados?

```{r}
inicio.geral <- dados %>% 
    group_by(series_name) %>%
    filter(season_ep == 1)
inicio.geral$tipo <- rep(0,nrow(inicio.geral))

fim.13reasons <- dados %>%
    filter(season_ep == 13, season == 1, series_name == '13 Reasons Why')

fim.mrrobot.1 <- dados %>%
    filter(season_ep == 10, season == 1, series_name == 'Mr Robot')
fim.mrrobot.2 <- dados %>%
    filter(season_ep == 12, season == 2, series_name == 'Mr Robot')

fim.blackmirror.1 <- dados %>%
    filter(season_ep == 3, season == 1, series_name == 'Black Mirror')
fim.blackmirror.2 <- dados %>%
    filter(season_ep == 4, season == 2, series_name == 'Black Mirror')
fim.blackmirror.3 <- dados %>%
    filter(season_ep == 6, season == 3, series_name == 'Black Mirror')

fim.geral <- rbind(fim.blackmirror.1, fim.blackmirror.2, fim.blackmirror.3, fim.mrrobot.1, fim.mrrobot.2, fim.13reasons)
fim.geral$tipo <- rep(1,nrow(fim.geral))

dados.inicio.fim <- rbind.data.frame(inicio.geral, fim.geral)
```

Essa pergunta será respondida da seguinte forma: serão plotados gráficos de linha, onde o primeiro ponto é o 1º episódio da temporada (pilot) e o segundo ponto é o último episódio da temporada (finale). Para julgar um episódio como odiado ou amado utilizei as váriaves `r1` (proporção de usuários que votaram 1 estrela) e `r10` (proporção de usuários que votaram 10 estrelas), respectivamente.

#### Odiei **grr**

```{r}
dados.ggplot.odiado <- dados.inicio.fim %>%
    ggplot(aes(x = tipo, y = r1, color = season)) + 
    geom_line() + 
    geom_point() +
    facet_grid(season ~ series_name) +
    scale_x_continuous(breaks = 0:1) +
    labs('Pilot x Season Finale', x = 'Pilot(0) x Season Finale(1)', y = 'Notas de Usuário', color = 'Temporada')

dados.ggplot.odiado
```

Analisando a primeira linha (com a primeira temporada de cada série) podemos ver que nas três séries o season finale foi mais odiado que o pilot. Na segunda temporada temos duas séries, *13 Reasons Why* possui apenas uma temporada até o momento, aqui temos o que o pilot foi mais odiado que o season finale, no baso de black mirror também podemos notar que a proporção de **r1** foi muito baixa (menos de 1% dos usuários deram nota 1 para tanto o pilot como o season finale). Na terceira temporada temos apenas a série *Black Mirror*, e aqui temos novamente que o pilot foi mais odiado que o season finale.

#### Amei **s2**

```{r}
dados.ggplot.amado <- dados.inicio.fim %>%
    ggplot(aes(x = tipo, y = r10, color = season)) + 
    geom_line() + 
    geom_point() +
    facet_grid(season ~ series_name) +
    scale_x_continuous(breaks = 0:1) +
    labs('Pilot x Season Finale', x = 'Pilot(0) x Season Finale(1)', y = 'Notas de Usuário', color = 'Temporada')

dados.ggplot.amado
```

Aqui na análise dos episódios (pilot e season finale) amados temos na primeira linha 3 casos diferentes. Para *13 Reasons Why* o season finale foi muito mais amado que o pilot (70% dos usuários votaram 10 para o season finale, contra apenas 30% para o pilot); em *Black Mirror* temos o pilot mais amado que o season finale, porém uma diferença de 'amor' menor que em *13 Reasons Why*; por fim em *Mr Robot* temos que o pilot e o season finale possuem uma mesma proporção de amor de 60%. Para segunda temporada de *Black Mirror* e *Mr Robot* temos que o season finale foi mais amado que o pilot em ambas as séries; para a terceira temporada (apenas com Black Mirror) temos que o pilot foi mais amado que o season finale.

## Episódios que recebem mais votos de usuários são amados ou odiados?

Para respondeu esta pergunta irei analisar os episódios mais votados das séries e ver se eles estão relacionados com as notas e se são amados ou não.

#### Amor e Ódio

```{r}
uservotes.r1 <- dados %>% 
  ggplot(aes(x = r1, y = user_votes, color = series_name)) +
  geom_point() +
  geom_smooth(method = lm, aes(color = 'blue')) +
  facet_wrap(~ series_name) +
  scale_color_discrete(name="Série",
                       breaks=c("13 Reasons Why", "Black Mirror", "Mr Robot"),
                       labels=c("13 Reasons Why", "Black Mirror", "Mr Robot")) +
  labs('Episódio mais odiado', x = 'Episódio', y = 'Prop. de notas 1', color = 'Série')

uservotes.r1

reasonswhy <- dados %>% filter(series_name == '13 Reasons Why')
cor(reasonswhy$r1, reasonswhy$user_votes)

blackmirror <- dados %>% filter(series_name == 'Black Mirror')
cor(blackmirror$r1, blackmirror$user_votes)

mrrobot <- dados %>% filter(series_name == 'Mr Robot')
cor(mrrobot$r1, mrrobot$user_votes)
```

Analisando o **ódio** (`r1`) primeiro é possível ver um comportamento estranho entre as séries escolhidas. Em *13 Reasons Why* e *Mr Robot* ambos possuem uma correlação linear negativa, quanto maior o ódio (eixo x), menor a quantidade de votos de um episódio (eixo y). Já em *Black Mirror* existe uma correlação linear positiva, porém é bem baixa , apenas **0.09**. E novamente os pontos de *13 Reasons Why* estão bem mais concentrados ao redor da linha de correlação do que as outras séries.

```{r}
uservotes.r10 <- dados %>% 
  ggplot(aes(x = r10, y = user_votes, color = series_name)) +
  geom_point() +
  geom_smooth(method = lm, aes(color = 'blue')) +
  facet_wrap(~ series_name) +
  scale_color_discrete(name="Série",
                       breaks=c("13 Reasons Why", "Black Mirror", "Mr Robot"),
                       labels=c("13 Reasons Why", "Black Mirror", "Mr Robot")) +
  labs('Episódio mais odiado', x = 'Episódio', y = 'Prop. de notas 1', color = 'Série')

uservotes.r10

reasonswhy <- dados %>% filter(series_name == '13 Reasons Why')
cor(reasonswhy$r10, reasonswhy$user_votes)

blackmirror <- dados %>% filter(series_name == 'Black Mirror')
cor(blackmirror$r10, blackmirror$user_votes)

mrrobot <- dados %>% filter(series_name == 'Mr Robot')
cor(mrrobot$r10, mrrobot$user_votes)
```

Analisando o **amor** (`r10`) vemos um comportamento mais esperado. Aqui as três séries possuem uma correlação linear positiva, ou seja, quanto maior o amor (eixo x), maior a qunatidade de votos (eixo y). E novamente a série *13 Reasons Why* possui a maior correlação entre as trẽs, devido aos seus dados estarem mais concentrados ao redor da linha de correlação. Aparetemente a *fan base* essa série possui uma *fan base* que a ama bastante.

## Episódios que recebem mais votos de usuários possuem uma melhor avaliação?

#### Notas

```{r}
uservotes.userrating <- dados %>% 
  ggplot(aes(x = user_rating, y = user_votes, color = series_name)) +
  geom_point() +
  geom_smooth(method = lm, aes(color = 'blue')) +
  facet_wrap(~ series_name) +
  scale_color_discrete(name="Série",
                       breaks=c("13 Reasons Why", "Black Mirror", "Mr Robot"),
                       labels=c("13 Reasons Why", "Black Mirror", "Mr Robot")) +
  labs('Episódio mais odiado', x = 'Episódio', y = 'Prop. de notas 1', color = 'Série')

uservotes.userrating

reasonswhy <- dados %>% filter(series_name == '13 Reasons Why')
cor(reasonswhy$user_rating, reasonswhy$user_votes)

blackmirror <- dados %>% filter(series_name == 'Black Mirror')
cor(blackmirror$user_rating, blackmirror$user_votes)

mrrobot <- dados %>% filter(series_name == 'Mr Robot')
cor(mrrobot$user_rating, mrrobot$user_votes)
```

Utizarei esse gráfico para visualizar a correlação entre o número de votos e a avalição do episódio, ou seja, ver se quanto maior a avaliação, maior a quantidade de votos.
Nas três séries exite uma correlação linear positiva entre o número de votos e a avaliação do episódio. No caso de *Mr Robot* a correlação não é alta (**0.23**), já para *13 Reasons Why* e *Black Mirror* ela é (**0.50**) e (**0.48**), respectivamente. Em *13 Reasons Why* os pontos estão mais concetrados ao redor da linha, apesar de ser menos inclinada que em *Black Mirror*, que possui os dados mais espalhados.
